臺灣高等法院刑事判決　　　　　　　　96年度上訴字第2892號
上　訴　人
即　被　告　甲○○
　　　　　　　　　　弄6號
上列上訴人因毒品危害防制條例案件，不服臺灣桃園地方法院96
年度訴字第885號，中華民國96年5月21日第一審判決（起訴案號
：臺灣桃園地方法院檢察署96年度毒偵字第254號），提起上訴
，本院判決如下：
    主  文
原判決撤銷。
甲○○施用第一級毒品，累犯，處有期徒刑拾月，減為有期徒刑
伍月，如易科罰金以新臺幣壹仟元折算壹日。
    事  實
一、甲○○前因違反肅清煙毒條例案件，經臺灣桃園地方法院
    以民國86年度訴字第559號刑事判決判處有期徒刑3年4月，
    並經本院86年度上訴字第3633號刑事判決上訴駁回確定；復
    因違反槍砲彈藥刀械管制條例等案件，經臺灣桃園地方法院
    86年度訴字第1818號刑事判決各判處有期徒刑3月、10月，
    其中有期徒刑3月部分先行確定，有期徒刑10月部分，嗣經
    本院以87年度上訴字第1902號刑事判決改判有期徒刑1年2
    月確定；再因違反藥事法案件，經臺灣桃園地方法院以86年
    度訴字第744號刑事判決判處有期徒刑7月確定，上開各案經
    臺灣桃園地方法院以90年度聲字第329號裁定應執行有期徒
    刑4年10月確定，於87年2月4日入監執行，迄90年2月16日假
    釋出監，尚餘殘刑2年1月24日未執行，而其於假釋期間，再
    因違反毒品危害防制條例案件，經臺灣桃園地方法院91年度
    訴字第811號刑事判決判處應執行有期徒刑9月確定，前述假
    釋並經撤銷，前揭殘刑與上述9月有期徒刑合併執行，於92
    年1月15日入監執行，至94年9月30日縮刑期滿執行完畢（構
    成累犯）。
二、甲○○另因施用毒品案件，經臺灣桃園地方法院90年度毒聲
    字第4395號裁定令入戒治處所施以強制戒治，迄92年5月3日
    強制戒治期滿執行完畢。詎其仍未戒除毒癮，於前開強制戒
    治執行完畢後5年內，基於施用第一級毒品海洛因之犯意，
    於95年9月17日下午4時許，在桃園縣龍潭鄉國軍804醫院附
    近，以海洛因粉末摻入香煙內點燃吸食之方式，施用海洛因
    1次，嗣於同日晚間9時40分許，在桃園縣平鎮市○○路36巷
    6弄6號住處為警查獲，並採集其尿液檢體送驗後，始悉上情
    。
三、案經桃園縣政府警察局平鎮分局報請臺灣桃園地方法院檢察
    署檢察官偵查起訴。
    理  由
一、上揭施用第一級毒品海洛因之犯罪事實，業據被告於審理時
    坦承不諱，核與被告為警查獲後，經警採集其尿液送驗，結
    果呈嗎啡陽性反應相符，此有臺灣檢驗科技股份有限公司出
    具之濫用藥物尿液檢驗報告1份在卷可稽，足認被告前開自
    白與事實相符，堪以採信。
二、次查被告前因施用毒品案件，經臺灣桃園地方法院90年度毒
    聲字第4395號裁定令入戒治處所施以強制戒治，迄92年5月
    3日強制戒治期滿執行完畢等情，有本院被告前案紀錄表在
    卷可稽，是被告於前述強制戒治執行完畢後5年內，再犯本
    件施用第一級毒品之犯行，洵堪認定。
三、查海洛因為毒品危害防制條例第2條第2項第1款所規定之第
    一級毒品。核被告所為，係犯毒品危害防制條例第10條第1
    項之施用第一級毒品罪。被告施用前持有第一級毒品之低度
    行為，應為其進而施用之高度行為所吸收，不另論罪。查被
    告有如前述事實欄一所載之犯罪科刑及執行完畢之紀錄，此
    有本院被告前案紀錄表在卷可按，其前受有期徒刑執行完畢
    ，於5年內再故意犯本件有期徒刑以上之罪，為累犯，應依
    刑法第47條第1項之規定加重其刑。
四、原審據以論罪科刑，固無不當，惟查被告犯罪於96年4月24
    日以前，合於中華民國96年罪犯減刑條例之第2條第1項第3
    款、第7條之減刑條件，原審未及斟酌，尚有未當。被告上
    訴指摘原判決不當，尚難謂為無理由，自應由本院予以撤銷
    改判。爰審酌被告施用毒品之行為對於自己及社會所造成之
    危害程度非輕，且經強制戒治後，仍難抑毒癮，對於毒品已
    有依賴性，惟本件施用毒品之情節尚屬輕微，且犯後審理中
    坦承犯行，頗有悔意之態度等一切情狀，量處如主文第2項
    之刑有期徒刑10月。
五、又被告犯罪於96年4月24日以前，合於中華民國96年罪犯減
    刑條例之第2條第1項第3款、第7條之減刑條件，因減輕其刑
    2分之1，並諭知易科罰金之折算標準。
據上論斷，應依刑事訴訟法第369條第1項前段、第364條、第299
條第1項前段，毒品危害防制條例第10條第1項，刑法第11條前段
、第41條第1項前段、第2項、第47條第1項，中華民國96年罪犯
減刑條例之第2條第1項第3款、第7條、第9條，判決如主文。
本案經檢察官劉靜婉到庭執行職務。
中　　華　　民　　國　　96　　年　　8 　　月　　31　　日
　　　　　　　　　刑事第七庭審判長法　官　黃麗生
　　　　　　　　　　　　　　　　  法　官　許錦印
　　　　　　　　　　　　　　　　  法　官　江國華
以上正本證明與原本無異。
如不服本判決，應於收受送達後10日內向本院提出上訴書狀，其
未敘述上訴之理由者並得於提起上訴後10日內向本院補提理由書
（均須按他造當事人之人數附繕本）。
                                  書記官  陳玉嬋
中　　華　　民　　國　　96　　年　　8 　　月　　31　　日
附錄：本案論罪科刑法條全文
毒品危害防制條例第10條：
施用第一級毒品者，處6月以上5年以下有期徒刑。
施用第二級毒品者，處3年以下有期徒刑。
